【裁判字號】    90,簡上,27
【裁判日期】    901211
【裁判案由】    竊盜
【裁判全文】
臺灣宜蘭地方法院刑事判決                            九十年度簡上字第二七號
    上  訴  人  臺灣宜蘭地方法院檢察署檢察官
    被      告  丙○○
右列上訴人因被告竊盜案件，不服本院羅東簡易庭九十年羅簡字第一四一號，中華民
國九十年七月二十七日第一審判決（聲請簡易判決案號：九十年偵字第一八九七號）
提起上訴及移送併辦（九十年自上字第一二五號），本院管轄之第二審合議庭判決如
左：
    主  文
原判決撤銷。
丙○○共同連續竊盜，處罰金伍仟元，如易服勞役，以參佰元折算壹日。
    事  實
一、丙○○基於意圖為自己不法之所有之概括犯意，先於民國九十年六月十日十五時
    四十五分許，在宜蘭縣蘇澳鎮武荖坑第一欄砂壩旁，趁丁○○所有之車牌號碼Ｕ
    二─一四八七號自小客車未上鎖之際，進入車內竊取丁○○之皮包（內有身分證
    、駕照、中國農民銀行、匯通銀行信用卡及新台幣五百元等物），得手後，嗣於
    九十年六月十日十六時三十分許，在宜蘭縣蘇澳鎮○○路二三八號，經警循線查
    獲。復於九十年八月十三日上午十時許，與陳信全（另經台灣宜蘭地方法院檢察
    署檢察官聲請簡易判決處刑）基於意圖為自己不法所有之犯意聯絡，共同持陳信
    全向不知情之友人所借得之魚網及魚簍各一只，至宜蘭縣蘇澳鎮○○路三百二十
    六號對面魚池，竊取乙○○所有之福壽魚一條，得手後，即為甲○○發現並報警
    當場查獲。
二、案經宜蘭縣警察局蘇澳分局先後報請台灣宜蘭地方法院檢察署檢察官偵查後聲請
    簡易判決處刑及移送併辦。
    理  由
一、右揭犯罪事實，業據被告丙○○於警、偵訊及本院審理時供認不諱，核與被害人
    乙○○指述及證人甲○○證述情節大致相符，並有現場照片六張及被害人所書立
    之贓物領據一紙等附卷可按，足認被告前開自白屬實，是本件事證明確，被告犯
    行堪以認定，應依法論科。
二、核被告所為，係犯刑法第三百二十條第一項之竊盜罪。被告與陳信全就竊盜福壽
    魚部分具有犯意聯絡、行為分擔，為共同正犯。又被告先後二次竊盜行為，時間
    緊接，方法相同，所犯又係構成要件相同之罪名，顯係基於概括之犯意而為之，
    應依連續犯之規定以一罪論，並加重其刑。公訴人聲請簡易判決處刑書雖未敘及
    被告為警查獲後復於九十年八月十三日上午十時許，與陳信全共同至宜蘭縣蘇澳
    鎮○○路三百二十六號對面魚池，竊取乙○○所有之福壽魚一條之事實，然此與
    前揭聲請簡易判決處刑所載事實，具有連續犯之裁判上一罪法律關係，為起訴效
    力所及，本院應併予審酌。原審僅就檢察官聲請簡易判決處刑之犯行予以論罪科
    刑，未及就移送併辦部分併予審酌，尚有未洽，檢察官上訴意旨執此指摘原判決
    不當，為有理由，自應由本院管轄之第二審合議庭將原判判決撤銷。爰審酌被告
    正值青壯年，不思以正當途徑賺取財富，而行竊他人物品，及其素行、犯罪之動
    機、目的、手段、所竊財物價值，暨其到案後已坦承犯行、已表示悔悟之意、態
    度尚稱良好等情狀，量處如主文所示之刑，並諭知易服勞役之折算標準。
據上論斷，應依刑事訴訟法第四百五十五條之一第三項、第三百六十九條第一項前段
、第二百九十九條第一項前段，刑法第二十八條、第五十六條、第三百二十條第一項
、第四十二條第二項，罰金罰鍰提高標準條例第一條前段、第二條，判決如主文。
本案經檢察官廖允松到庭執行職務。
中      華      民      國      九十      年      十二    月     十一   日
臺灣宜蘭地方法院刑事第一庭
                                          審判長法  官   林 明 山
                                                法  官   蔡 仁 昭
                                                法  官   李 毓 華
右正本證明與原本無異。
本件不得上訴。
                                                書記官   林 慶 生
中      華      民      國      九十      年      十二    月   十二     日
附錄本案論罪科刑法條全文：
刑法第三百二十條
意圖為自己或第三人不法之所有，而竊取他人之動產者，為竊盜罪，處五年以下有期
徒刑、拘役或五百元以下罰金。
意圖為自己或第三人不法利益，而竊佔他人之不動產者，依前項之規定處斷。
前二項之未遂犯罰之。


司法院資訊處製作；財團法人民間司法改革基金會備份。
